【裁判字號】    99,交訴,123
【裁判日期】    990518
【裁判案由】    肇事逃逸罪
【裁判全文】
臺灣臺中地方法院刑事判決             99年度交訴字第123號
公  訴  人  臺灣臺中地方法院檢察署檢察官
被      告  乙○○
選任辯護人  盧永和律師
上列被告因肇事逃逸罪案件，經檢察官提起公訴（99年度偵字第
3591號），被告於準備程序中就被訴事實為有罪之陳述，本院於
聽取當事人之意見後，合議庭裁定以簡式審判程序審理，判決如
下：
    主    文
乙○○駕駛動力交通工具肇事，致人受傷而逃逸，處有期徒刑陸
月，如易科罰金，以新台幣壹仟元折算壹日。緩刑貳年，緩刑期
間付保護管束，並應向指定之政府機關、政府機構、行政法人、
社區或其他符合公益目的之機構或團體，提供陸拾小時之義務勞
務。
    犯罪事實及理由
一、乙○○於民國99年1月18日上午7時40分許，駕駛車牌號碼04
    26-ZD 號自用小貨車，在臺中市○區○○街23號前，不慎與
    同向在前由甲○○騎乘之車牌號碼PU8-970 號重型機車發生
    碰撞，致甲○○當場人車倒地，造成其右手挫傷、雙膝及足
    部擦傷（過失傷害部分，未據告訴）。詎乙○○駕車肇事致
    甲○○受傷後，竟未待警方前來處理，即逃離現場。
二、前開犯罪事實，有下列證據可證：
（一）被告乙○○於偵查及本院準備程序、審理時為認罪之陳述
      。
（二）告訴人甲○○於警偵訊之證述。
（三）道路交通事故調查報告表、交通事故現場圖、現場照片4
      張、肇事車輛堪查照片18張、道路監視器錄影翻拍照片4
      張、診斷證明書及和解書各1份附卷可稽。
三、核被告乙○○所為，係犯刑法第185條之4肇事逃逸罪。爰審
    酌被告肇事後未能停車等候員警到場處理，反而駕車逕行駛
    離現場而逃逸，致使應受照護之人傷害擴大之風險增加，惟
    其犯後業已坦認犯罪，並與被害人甲○○達成和解，賠償其
    所受之損失，有和解書1 紙附於偵查卷可憑，犯罪後態度尚
    稱良好等一切情狀，量處如主文所示之刑，並諭知易科罰金
    之折算標準。末查，被告前未曾因故意犯罪受有期徒刑以上
    刑之宣告，有臺灣高等法院被告前案紀錄表在卷可按，其為
    本件犯罪固值非難，然被害人受傷程度尚非嚴重，被告因一
    時失慮，而罹刑典，事後已與被害人達成和解，以金錢賠償
    被害人之損失，亦見前述，暨被告於偵審中均坦白承認，犯
    後態度良好，顯見被告已有悔意，其經此偵審程序及有期徒
    刑之宣告後，應能知所警惕信無再犯之虞，本院因認對其所
    宣告之刑，以暫不執行為適當，爰併予宣告緩刑2 年，以勵
    自新。惟被告肇事逃逸，守法觀念顯有不足，為使被告於緩
    刑期間內，知所戒惕，避免緩刑之宣告遭撤銷，且導正其行
    為與法治之觀念，爰併宣告其於緩刑期間內，向指定之政府
    機關、政府機構、行政法人、社區或其他符合公益目的之機
    構或團體，提供60小時之義務勞，並依刑法第93條第1項第2
    款之規定，應於緩刑期間付保護管束，期能使被告於義務勞
    務過程及保護管束期間，確切明瞭其行為所造成之損害，並
    培養正確法治觀念。
四、依刑事訴訟法第273條之1第1項、第299條第1項前段、第310
    條之2、第454條第1項，刑法第185條之4、第41條第1項前段
    、第74條第1項第1款、第2項第5款、第93條第1項第2款，刑
    法施行法第1條之1，判決如主文。
本案經檢察官李莉玲到庭執行職務
中    華    民    國    99    年    5     月    18    日
                  刑事第九庭    法  官 唐光義
以上正本證明與原本無異。
如不服本判決應於收受判決後10日內向本院提出上訴書狀，並應
敘述具體理由；其未敘述上訴理由者，應於上訴期間屆滿後20日
內向本院補提理由書（均須按他造當事人之人數附繕本）「切勿
逕送上級法院」。
                                書記官 黃聖心
中    華    民    國    99    年    5     月    18    日
附錄論罪科刑法條
中華民國刑法第185條
（妨害公眾往來安全罪）
損壞或壅塞陸路、水路、橋樑或其他公眾往來之設備或以他法致
生往來之危險者，處 5 年以下有期徒刑，拘役或 5 百元以下罰
金。
因而致人於死者，處無期徒刑或 7 年以上有期徒刑。致重傷者
，處 3 年以上 10 年以下有期徒刑。
第 1 項之未遂犯罰之。
中華民國刑法第41條
（易科罰金）
犯最重本刑為 5 年以下有期徒刑以下之刑之罪，而受 6 月以下
有期徒刑或拘役之宣告者，得以新臺幣 1 千元、2 千元或 3 千
元折算一日，易科罰金。但易科罰金，難收矯正之效或難以維持
法秩序者，不在此限。
依前項規定得易科罰金而未聲請易科罰金者，得以提供社會勞動
六小時折算一日，易服社會勞動。
受 6 月以下有期徒刑或拘役之宣告，不符第 1 項易科罰金之規
定者，得依前項折算規定，易服社會勞動。
前二項之規定，因身心健康之關係，執行顯有困難者，或易服社
會勞動，難收矯正之效或難以維持法秩序者，不適用之。
第 2 項及第 3 項之易服社會勞動履行期間，不得逾一年。
無正當理由不履行社會勞動，情節重大，或履行期間屆滿仍未履
行完畢者，於第 2 項之情形應執行原宣告刑或易科罰金；於第
3 項之情形應執行原宣告刑。
已繳納之罰金或已履行之社會勞動時數依所定之標準折算日數，
未滿一日者，以一日論。
第 1 項至第 4 項及第 7 項之規定，於數罪併罰之數罪均得易
科罰金或易服社會勞動，其應執行之刑逾六月者，亦適用之。
數罪併罰應執行之刑易服社會勞動者，其履行期間不得逾三年。
但其應執行之刑未逾六月者，履行期間不得逾一年。
數罪併罰應執行之刑易服社會勞動有第 6 項之情形者，應執行
所定之執行刑，於數罪均得易科罰金者，另得易科罰金。
中華民國刑法第74條
（緩刑要件）
受 2 年以下有期徒刑、拘役或罰金之宣告，而有下列情形之一
，認以暫不執行為適當者，得宣告 2 年以上 5 年以下之緩刑，
其期間自裁判確定之日起算：
一、未曾因故意犯罪受有期徒刑以上刑之宣告者。
二、前因故意犯罪受有期徒刑以上刑之宣告，執行完畢或赦免後
    ，五年以內未曾因故意犯罪受有期徒刑以上刑之宣告者。
緩刑宣告，得斟酌情形，命犯罪行為人為下列各款事項：
一、向被害人道歉。
二、立悔過書。
三、向被害人支付相當數額之財產或非財產上之損害賠償。
四、向公庫支付一定之金額。
五、向指定之政府機關、政府機構、行政法人、社區或其他符合
    公益目的之機構或團體，提供四十小時以上二百四十小時以
    下之義務勞務。
六、完成戒癮治療、精神治療、心理輔導或其他適當之處遇措施
    。
七、保護被害人安全之必要命令。
八、預防再犯所為之必要命令。
前項情形，應附記於判決書內。
第 2 項第 3 款、第 4 款得為民事強制執行名義。
緩刑之效力不及於從刑與保安處分之宣告。
中華民國刑法第93條
（緩刑與假釋之保護管束）
受緩刑之宣告者，除有下列情形之一，應於緩刑期間付保護管束
外，得於緩刑期間付保護管束：
一、犯第 91 條之 1 所列之罪者。
二、執行第 74 條第 2 項第 5 款至第 8 款所定之事項者。
假釋出獄者，在假釋中付保護管束。

司法院資訊處製作；財團法人民間司法改革基金會備份。
